臺灣板橋地方法院刑事判決　　　　　　 96年度訴緝字第267號
公　訴　人　臺灣板橋地方法院檢察署檢察官
被　　　告　乙○○
　　　　　　甲○○
上列被告因違反著作權法案件，經檢察官提起公訴（九十五年度
偵字第二二三一七號），於被告為有罪之陳述後，本院合議庭裁
定由受命法官獨任依簡式審判程序審理，茲判決如下：
    主  文
一、乙○○、甲○○共同意圖出租而擅自以重製於光碟之方法侵
    害他人之著作財產權，均處有期徒刑捌月；均減為有期徒刑
    肆月，如易科罰金，以新臺幣壹仟元折算壹日。扣案霹靂謎
    城非法重製ＤＶＤ光碟片捌拾參片、霹靂謎城ＤＶＤ光碟片
    母片拾伍片與ＤＶＤ燒錄機壹部均沒收。
二、乙○○、甲○○共同擅自以出租之方法侵害他人之著作財產
    權，均處有期刑伍月，如易科罰金，以新臺幣壹仟元折算壹
    日；均減為有期徒刑貳月拾伍日，如易科罰金，以新臺幣壹
    仟元折算壹日。扣案霹靂謎城非法重製ＤＶＤ光碟片捌拾參
    片均沒收。
三、乙○○、甲○○所受以上有期徒刑之宣示，均應執行有期徒
    刑陸月，如易科罰金，均以新臺幣壹仟元折算壹日。
    事  實
一、甲○○係址設於臺北縣三重市○○路八五號「春園影視社」
    負責人，其女乙○○則協助看店，二人明知「霹靂謎城」之
    影片，為霹靂國際多媒體股份有限公司享有著作財產權，並
    經由該公司專屬授權予群體工作室有限公司（下稱群體公司
    ）之視聽著作，亦明知未經群體公司許可不得擅自重製、散
    布，竟因經濟上之困難無力繼續支付權利金，而基於侵害他
    人著作財產權之犯意聯絡，自民國九十五年三月底某日起在
    上開店內，由乙○○利用電腦主機及光碟燒錄機將自不詳之
    人取得之霹靂謎城ＤＶＤ光碟片，接續多次以重製於光碟之
    方法重製前開著作後，由乙○○、甲○○二人以每片（二集
    ）盜版光碟新臺幣（下同）一百六十元之價格，出租予該錄
    影帶店會員，藉資牟利，而侵害群體公司之著作財產權。嗣
    於九十五年九月二十二日二十一時四十五分許，為警持搜索
    票在上址處當場查獲，並扣得霹靂謎城非法重製ＤＶＤ光碟
    片共八十三片、霹靂謎城ＤＶＤ光碟片（母片）十五片與Ｄ
    ＶＤ燒錄機乙部等物。
二、案經群體公司訴由臺北縣政府警察局移送臺灣板橋地方法院
    檢察署檢察官偵查起訴。
    理  由
一、犯罪事實之認定：上揭犯罪事實，業據被告乙○○、甲○○
    於本院準備程序及審理中均自白不諱，核與告訴人群體公司
    及告訴代理人盧明群指訴之情節相符，非法出租部分復經證
    人呂紹新、楊凱傑及林春敏等春園影視社承租會員於警詢中
    供陳明確，並有扣案非法重製ＤＶＤ光碟片共八十三片、霹
    靂謎城ＤＶＤ光碟片母片十五片與ＤＶＤ燒錄機乙部等物可
    為佐據，堪信被告上開自白應與事實相符。此外，復有告訴
    人提出之公司執照、營利事業登記證、著作財產權證明文件
    與專屬授權書等在卷足稽，本件事證已臻明確，被告二人如
    事實欄所載之犯行已足認定，均應予以依法論科。
二、論罪科刑之法律適用：
  (一)核被告乙○○、甲○○所為，均係犯著作權法第九十一條第
    三項、第二項之意圖出租而擅自以重製於光碟之方法侵害他
    人之著作財產權罪，及同法第九十二條擅自以出租之方法侵
    害他人之著作財產權罪。公訴人起訴法條雖未敘明著作權法
    第九十二條之罪名，惟起訴書犯罪事實欄已載明被告二人非
    法出租之犯行，此部分業經起訴，自為本件依法應予審判之
    範圍，並應補充起訴法條。被告二人就所犯上開二罪，有犯
    意之聯絡與行為之分擔，為共同正犯。另被告等於期間內多
    次非法重製光碟及出租，於自然概念上雖屬數行為，然依本
    件具體狀況，被告二人係以營業之意思而持續為之，並於重
    製後對不特定之人出租，屬基於營業動機之單一犯罪計劃賡
    續所為之集合行為，於法律評價上為營業犯性質之集合犯，
    而屬包括一罪之實質上一罪，仍各論以一罪為己足。又雖被
    告二人行為後，刑法及其施行法於九十四年一月七日修正，
    並自九十五年七月一日施行，另罰金罰鍰提高標準條例第二
    條之規定配合刑法修正同時刪除，惟被告二人本件犯行係始
    自上開修法施行前，並持續至修法施行後，自無行為後法律
    變更之可言，而應逕依修法後之規定適用（最高法院八十九
    年度臺非字第一八六號判例意旨參照），附此敘明。再者被
    告所犯上開二罪，方法有異，罪名有別，復無實質上一罪或
    裁判上一罪之關係，應予分論併罰。
  (二)爰審酌被告二人所為非僅侵害他人之著作財產權，影響知識
    經濟產業之發展，更損及我國保護智慧財產權之國際形象，
    自有可訾，兼衡其等犯罪之動機、目的，所重製及出租之盜
    版光碟數量非鉅，犯後能直承犯行，惟尚未能與告訴人達成
    民事和解等犯罪後態度語之一切情狀，分別量處如主文所示
    之刑，以資懲儆。又被告二人本件犯罪在民國九十六年四月
    二十四日以前，復無中華民國九十六年罪犯減刑條例所列不
    予減刑之情形，應均依同條例第二條第一項第三款之規定，
    就所受宣示之有期徒刑減其刑期二分之一，並於減刑後諭知
    易科罰金之折算標準與定其等應執行之刑。
  (三)扣案霹靂謎城非法重製ＤＶＤ光碟片八十三片，係被告所有
    因本件犯罪所得之物；又霹靂謎城ＤＶＤ光碟片母片十五片
    與ＤＶＤ燒錄機乙部等物，則係被告所有供上開犯罪所用之
    物，此據被告供明在卷，均應依著作權法第九十八條之規定
    ，於其各該犯罪主刑宣示項下併為沒收諭知。
據上論斷，應依刑事訴訟法第二百七十三條之一、第二百九十九
條第一項前段，著作權法第九十一條第三項、第二項、第九十二
條、第九十八條，刑法第十一條前段、第二十八條、第四十一條
第一項前段、第五十一條第五款，中華民國九十六年罪犯減刑條
例第二條第一項第三款、第七條第一項、第二項、第九條，判決
如主文。
本案經檢察官陳伯均到庭執行職務。
中　　華　　民　　國　　96　　年　　12　　月　 　6　　日
                    刑事第十庭  法　官  楊博欽
以上正本證明與原本無異
如不服本判決應於送達後十日內向本院提出上訴狀
                                書記官　李慈容
中　　華　　民　　國　　96　　年　　12　　月　 　6　　日
附錄本案論罪科刑法條全文：
著作權法第九十一條：
  擅自以重製之方法侵害他人之著作財產權者，處三年以下有期
  徒刑、拘役，或科或併科新臺幣七十五萬元以下罰金。
  意圖銷售或出租而擅自以重製之方法侵害他人之著作財產權者
  ，處六月以上五年以下有期徒刑，得併科新臺幣二十萬元以上
  二百萬元以下罰金。
  以重製於光碟之方法犯前項之罪者，處六月以上五年以下有期
  徒刑，得併科新臺幣五十萬元以上五百萬元以下罰金。
  著作僅供個人參考或合理使用者，不構成著作權侵害。
著作權法第九十二條
  擅自以公開口述、公開播送、公開上映、公開演出、公開傳輸
  、公開展示、改作、編輯、出租之方法侵害他人之著作財產權
  者，處三年以下有期徒刑、拘役、或科或併科新臺幣七十五萬
  元以下罰金。
